【裁判字號】    92,上易,1454
【裁判日期】    921014
【裁判案由】    違反商標法
【裁判全文】
臺灣高等法院刑事判決                          九十二年度上易字第一四五四號
    上  訴  人
    即  被  告  甲○○
    選任辯護人  劉陽明律師
                陳璧秋律師
右上訴人因違反商標法案件，不服臺灣士林地方法院八十八年度易字第四０九號，中
華民國九十一年十月三十日第一審判決（起訴案號：臺灣士林地方法院檢察署八十七
年度偵字第七七六八號），提起上訴，本院判決如左：
    主  文
上訴駁回。
甲○○緩刑參年。
    事實及理由
一、本案經本院審理結果，認第一審以上訴人即被告甲○○犯商標法第六十二條第一
    款之侵害他人商標專用權罪，判處有期徒刑十月，併科罰金新台幣十萬元，並就
    罰金部分諭知易服勞役折算之標準為三百元折算一日，認事用法及量刑均無不當
    ，應予維持，並引用第一審判決書記載之事實、證據及理由（如附件）。
二、被告上訴意旨以：被告配偶胡清華自八十二年起即遷出
    而被告於八十六年九月一日亦遷入台北市○○區○○街十六巷五號，被告與胡清
    華間並無任何犯意聯絡，亦未參與台灣煜華公司之業務，否認犯罪云云；然查：
    經警於八十七年七月七日，在台北市○○區○○街十六巷五號一樓搜索查扣之報
    價單多紙、被告名片、載有高爾夫球桿規格之記事本，及尚有寄至該址之高爾夫
    球球具貨物，均與高爾夫球桿之產銷有關，且被告於警詢亦承認上開報價單係各
    公司及大陸公司傳真予其過目，足見被告確有參與產銷仿冒告訴人商標高爾夫球
    具之事實，至其夫
    不影響其與胡清華共犯上開罪行之成立，被告仍否認犯罪，為無理由，本件上訴
    應予駁回。
三、末查被告未曾受有期徒刑以上刑之宣告，有本院被告全國前案紀錄表在卷可據，
    其為丈夫在台灣處理業務，致觸刑章，犯後並已與告訴人達成和解，賠償損害，
    有和解書附卷可據，且現已停止營業行為，經此教訓足資警惕，應無再犯之虞，
    所處之刑，本院認以暫不執行為適當，爰併宣告緩刑三年，以啟自新。
據上論結，應依刑事訴訟法第三百七十三條、第三百六十八條，刑法第七十四條第一
款，判決如主文。
本案經檢察官鄭富銘到庭執行職務。
中      華      民      國    九十二    年      十      月    十四      日
                              臺灣高等法院刑事第二十庭
                                  審判長法  官  陳  晴  教
                                        法  官  鄧  振  球
                                        法  官  李  春  地
右正本證明與原本無異。
不得上訴。
                                        書記官  柳  秋  月
中      華      民      國    九十二    年      十      月    十四      日
附錄：本案論罪科刑法條全文
商標法第六十二條
意圖欺騙他人，有左列情事之一者，處三年以下有期徒刑、拘役或科或併科新臺幣二
十萬元以下罰金：
一  於同一商品或類似商品，使用相同或近似於他人註冊商標之圖樣者。
二  於有關同一商品或類似商品之廣告、標帖、說明書、價目表或其他文書，附加相
    同或近似於他人註冊商標圖樣而陳列或散布者。


司法院資訊處製作；財團法人民間司法改革基金會備份。
